臺灣臺南地方法院民事裁定
110年度簡抗字第9號
抗  告  人  李鳳興  


相  對  人  李鳳鶯  
上列當事人間請求遷讓房屋事件，抗告人對於民國110年5月11日
本院新市簡易庭109年度新簡字第585號裁定提起抗告，本院裁定
如下：
    主  文
抗告駁回。
抗告費用新臺幣壹仟元由抗告人負擔。
    理  由
一、抗告意旨略以：抗告人於民國110年4月19日於衛生福利部臺
    南醫院(下稱臺南醫院)就醫接受治療，未收到本院109年度
    新簡字第585號之上訴補繳裁判費裁定及繳費單。又因疫情
    嚴峻，即便收到繳費單亦無法出門繳納等語，資為抗辯。
二、提起民事訴訟，應依民事訴訟法第77條之13、第77條之14之
    規定繳納裁判費，此為必須具備之程式。又起訴不合程式，
    經審判長定期間先命補正而未補正者，法院應以裁定駁回之
    ，同法第249條第1項第6款亦有明定。
三、抗告人於原審起訴未據繳納全部裁判費，經原審於110年4月
    16日以109年度新簡字第585號裁定命其於收受裁定後5日內
    補繳裁判費用新臺幣(下同)3,480元，該裁定於110年4月22
    日寄存送達抗告人（按上開裁定於110年4月22日寄存於臺南
    市警察局永康分局，依民事訴訟法第138條第2項規定，寄存
    送達自寄存之日起經10日發生效力），有送達證書在卷可查
    (見原審卷第325頁)，是以，上開裁定已於110年5月2日發生
    送達之效力，故抗告人主張其未收到上開裁定，而不知應繳
    納上訴裁判費，自非可採。又抗告人所主張因日前疫情嚴峻
    ，無法出門繳納上訴裁判費，惟上開命抗告人補繳上訴裁判
    費之裁定，已於110年5月2日送達於抗告人，距指揮中心宣
    布全國提升疫情警戒至第三級之同年5月19日仍隔2個星期以
    上之久，於此期間臺南市亦無如抗告人所述疫情嚴峻之情形
    ，是抗告人主張因疫情嚴峻無法出門繳納，並無理由。再者
    ，抗告人雖稱其110年4月19日於臺南醫院就醫接受治療，上
    開命補正上訴裁判費裁定之送達為不合法等語，然依臺南醫
    院110年6月30日南醫曆字第1101004060號函檢附之出院病歷
    摘要所示，抗告人於110年4月20日即已出院(見本院卷第67
    頁)，則抗告人於出院後，仍有充足時間收受上開命補正上
    訴裁判費之裁定及繳納裁判費，是抗告人所述因住院而無法
    繳納上訴裁判費，亦不足採。抗告人未依限補繳，經原審於
    110年5月14日裁定駁回其起訴等情，有送達證書、本院臺南
    簡易庭詢問簡答表、答詢表、多元化案件繳費狀況查詢清單
    、上開裁定在卷可憑（見原審卷第323頁、第329頁、第339
    頁至345頁）。依此，揆諸前揭規定，原審於110年5月14日
    裁定駁回抗告人之上訴，於法並無不合。從而，抗告人提本
    件抗告，為無理由，應予駁回。
三、據上，本件抗告為無理由。依民事訴訟法第436條之1第3項
    、第495條之1第1項、第449條第1項、第95條、第78條，裁
    定如主文。
中　　華　　民　　國　　110 　年　　8 　　月　　6 　　日
                  民事第四庭    審判長法  官  施介元
                                      法  官  許育菱
                                      法  官  葉淑儀
以上正本證明與原本無異。
本裁定除以適用法規顯有錯誤為理由，不得再抗告。如提起再抗
告，應於收受後10日內委任律師為訴訟代理人向本院提出再抗告
狀，並繳納再抗告費新台幣1,000元。
中　　華　　民　　國　　110 　年　　8 　　月　　6 　　日
                                      書記官  許榮成